【裁判字號】    99,台上,6473
【裁判日期】    991021
【裁判案由】    違反毒品危害防制條例
【裁判全文】
最高法院刑事判決            九十九年度台上字第六四七三號
上  訴  人  台灣高等法院檢察署檢察官
被      告  甲○○
上列上訴人因被告違反毒品危害防制條例案件，不服台灣高等法
院中華民國九十九年八月十日第二審更審判決（九十九年度上更
(一)字第二八四號，起訴案號：台灣板橋地方法院檢察署九十八年
度偵字第一一五九七、一六一五五號），提起上訴，本院判決如
下：
    主  文
上訴駁回。
    理  由
按刑事訴訟法第三百七十七條規定，上訴於第三審法院，非以判
決違背法令為理由，不得為之。是提起第三審上訴，應以原判決
違背法令為理由，係屬法定要件。如果上訴理由書狀並未依據卷
內訴訟資料，具體指摘原判決不適用何種法則或如何適用不當，
或所指摘原判決違法情事，顯與法律規定得為第三審上訴理由之
違法情形，不相適合時，均應認其上訴為違背法律上之程式，予
以駁回。本件原判決依憑被告甲○○於偵查中之自白，核與證人
林揮育於偵查中之證述相符，並查扣被告所使用行動電話一支及
卷附交通部民用航空局航空醫務中心毒品鑑驗報告等項證據，認
定被告共同與陳建曄（業經判刑確定）意圖販賣海洛因、甲基安
非他命牟利，於民國九十八年三月底某日，先由陳建曄以電話與
林揮育談妥買賣毒品之條件後，再由被告將陳建曄提供之海洛因
及甲基安非他命（重量不詳），以新台幣（以下同）二千元販賣
予林揮育，嗣經警查獲林揮育後，再查獲被告等情，因予撤銷第
一審判決，改判仍依想像競合犯之例，從一重論處被告販賣第一
級毒品罪刑（原判決先適用修正後毒品危害防制條例第十七條第
二項規定減輕其刑，後適用修正後毒品危害防制條例第十七第一
項減輕或免除其刑之規定而遞減其刑，爰再適用刑法第五十九條
規定酌減其刑為有期徒刑四年）。從形式上觀察，原判決並無違
背法令情事。檢察官上訴意旨以：(一)原判決理由先謂修正後毒品
危害防制條例之規定有利於被告，後又謂被告所為，係犯修正前
毒品危害防制條例第四條第一項、第二項之販賣毒品罪，顯有理
由與理由間矛盾之違誤。又原判決於理由欄乙、實體方面四（即
原判決第五頁至第六頁）之說明，與理由欄乙、實體方面三部分
（即原判決第五頁第十五行至第二十一行）之說明，亦有理由矛
盾之處。(二)再者原判決認定被告亦有販賣第二級毒品，則被告販
賣第二級毒品前亦有持有安非他命之行為，原判決亦應於理由欄
內敘明「被告販賣安非他命前持有安非他命之低度行為，應為販
賣安非他命之高度行為所吸收，不另論罪」，然原判決漏未說明
亦有未洽等語。惟查上訴意旨(一)所述，將適用修正後之毒品危害
防制條例誤載為修正前，有期徒刑五年，誤載為無期徒刑，均於
判決本旨無所影響之誤寫，本得裁定更正之。另漏未論及輕罪部
分即持有甲基安非他命之低度行為，為販賣之高度行為所吸收，
不另論罪，而有微疵，惟於判決結果尚無影響，均非適法之第三
審上訴理由。仍應認檢察官之上訴不合法律上之程式，予以駁回
。
據上論結，應依刑事訴訟法第三百九十五條前段，判決如主文。
中    華    民    國  九十九  年    十    月  二十一  日
                      最高法院刑事第十庭
                          審判長法官  花  滿  堂
                                法官  黃  正  興
                                法官  陳  東  誥
                                法官  洪  昌  宏
                                法官  許  錦  印
本件正本證明與原本無異
                                      書  記  官
中    華    民    國  九十九  年    十    月  二十五  日
                                                      ｖ

司法院資訊處製作；財團法人民間司法改革基金會備份。
